【裁判字號】    92,親,38
【裁判日期】    920731
【裁判案由】    否認子女
【裁判全文】
臺灣臺中地方法院民事判決            九十二年度親字第三八號
    原      告    乙○○
    被      告    丙○○○
    兼法定代理人  甲○○
?
右當事人間否認子女事件，本院判決如左：
    主      文
確認被告丙○○○非被告甲○○自原告受胎之婚生子。
訴訟費用由被告負擔。
    事      實
甲、原告方面：
一、聲明：如主文所示。
二、陳述：
    原告與被告甲○○於民國（下同）七十二年間結婚，婚後原告與被告甲○○感情
    不睦，原告於七十三年間赴高雄地區工作，即未返家與被告甲○○同居，被告甲
    ○○於七十九年十一月廿六日生產下一子即被告丙○○○，原告並不知悉，九十
    年一月卅一日原告與被告甲○○離婚，被告甲○○於九十二年五月一日始向戶政
    機關申報被告丙○○○之戶籍，原告始得知被告丙○○○之出生，原告與被告甲
    ○○於七十三年間即行分居，迄今未曾再同居，是被告丙○○○非自原告受胎所
    生，且原告於九十二年五月一日後始悉被告丙○○○出生之情事，為此依法訴請
    判決如聲明。
三、證據：提出戶籍謄本二份、行政院國軍退除役官兵輔導委員會台中榮民總醫院血
    鑑報告書為證。
乙、被告方面：
一、聲明：同意原告之請求。
二、陳述：被告丙○○○確非原告所生之婚生子。
     理      由
一、本件原告主張其與被告甲○○本係夫妻，嗣後於九十年一月卅一日協議離婚，惟
    婚姻關係存續中七十九年十一月廿六日生有一子即被告丙○○○之事實，業據其
    提出戶籍謄本等件為憑，自堪信為真實。又原告主張其與被告甲○○於七十三年
    間即行分居，迄今未曾再同居，被告丙○○○應非自原告受胎所生乙節，有行政
    院國軍退除役官兵輔導委員會台中榮民總醫院血鑑報告書為證，是原告此部份之
    主張，亦屬真實。
二、按民法第一千零六十三條第一項推定之婚生子女，如夫妻之一方能證明妻非自夫
    受胎者，得於知悉子女出生之日起，一年內提起否認之訴，同條第二項定有明文
    。查被告甲○○受胎生下被告丙○○○，既係在其與原告婚姻關係存續中，則依
    法固應推定被告丙○○○為原告與被告甲○○之婚生子，然被告甲○○受胎懷有
    被告丙○○○時，並未與原告同居即非自原告受胎，準此，原告於知悉被告丙○
    ○○出生之日起一年內提起本件訴訟，於法洵屬有據，應予准許。
三、據上論結，本件原告之訴為有理由，依民事訴訟法第七十八條、第八十五條第一
    項前段，判決如主文。
中      華      民      國    九十二    年      七      月    三十一    日
                                        臺灣臺中地方法院家事法庭
~B法      官  廖穗蓁
右為正本係照原本作成
如對本判決上訴須於判決送達後廿日內向本院提出上訴狀
中      華      民      國    九十二    年      七      月    三十一    日
~B法院書記官


司法院資訊處製作；財團法人民間司法改革基金會備份。
